# 投资性房地产后续计量

提问人：三行 时间：2012-05-02 10:42:19
根据准则及讲解，对于投资性房地产的后续计量，可以采用成本模式，也可采用公允价值模式。但是同一企业，只能采用一个模式进行后续计量。 请问，这里的同一企业，仅是指单一的公司（子公司），还是指企业集团（合并范围内的所有公司）？ 如果是仅指单一的公司（子公司），那么在同一市县有 2 家以上的公司，且都有投资性房地产，是否同一市县的不同公司的投资性房地产可以采用不同的后续计量模式？（假设 1 ：同一市县不同公司处于同一乡镇；假设 2 ：同一市县公司不同公司处于不同乡镇） PS:个人认为，从报表的合理性角度，同一报表（合并报表）内的不同公司（即母公司及其所有合并子公司），应采用同一后续计量模式。 求：解释及依据

回答人：chenyiwei
投资性房地产的后续计量模式属于会计政策范畴，依据“合并报表编制时应当统一母子公司会计政策”这一基本原则，合并报表中对所有纳入该合并报表的投资性房地产应当采用同一种后续计量模式。即此处的“同一企业”应理解为“同一会计主体”。

回答人：chenyiwei
回复 五老峰 的帖子
目前的会计实务惯例似乎并不赞同将取得后尚未动工开发的土地确认为投资性房地产（事实上单纯转让土地也存在法律障碍）。第二种情况，对于明确用于长期出租的部分可确认为投资性房地产。